【裁判字號】    97,簡上,44
【裁判日期】    970529
【裁判案由】    詐欺
【裁判全文】
臺灣臺南地方法院刑事判決              97年度簡上字第44號
上  訴  人  甲○○
即  被  告
上列上訴人即被告因詐欺案件，不服本院96年度簡字第3973號中
華民國96年11月30日第一審簡易判決（聲請簡易判決處刑書案號
：97年度偵字第15760號），提起上訴，本院管轄之第二審合議
庭判決如下：
    主  文
上訴駁回。
    事實及理由
一、本案經本院審理結果，認第一審判決對被告甲○○論以刑法
    第三十條、第三百三十九條第一項之幫助詐欺取財既遂罪，
    量處有期徒刑四月，並依中華民國九十六年罪犯減刑條例第
    二條第一項第三款、第七條之規定，減刑為有期徒刑二月後
    ，依刑法第四十一條第一項前段規定，諭知如易科罰金，以
    新臺幣一千元折算一日，其認事用法及量刑均無不當，應予
    維持，並引用附件第一審判決書記載之事實、證據及理由（
    惟原審判決應適用法條部分，贅引刑法第二十八條及中華民
    國九十六年罪犯減刑條例第四條，應予刪除）。
二、上訴人即被告上訴意旨雖以：被告提供其他帳戶予「宋健民
    」之另案幫助詐欺案件，法院僅判處拘役五十日，減為拘役
    二十五日，本案原審判決判處被告有期徒刑四月，減為有期
    徒刑二月，量刑過重，應予減輕為由，請求將原判決撤銷，
    更為適當之判決。然而，關於刑之量定，係實體法上賦予法
    院得為自由裁量之事項，倘其未有逾越法律所規定之範圍，
    除顯有失出失入等科罰與罪責不相當之情形外，應予尊重，
    不得任意加以指摘；且原審量刑之酌科，係綜據被告率以提
    供帳戶予詐騙集團使用，致使受詐騙民眾陸續增加，若不以
    適度刑罰制裁，顯無法抑制詐騙案例之發生，及被告犯後於
    警詢、偵查中均矢口否認犯行，態度不佳等與犯行不法內涵
    相關之一切情狀而為謹慎之裁量，無何科罰與罪責不相當之
    瑕疵可指。被告上訴僅以原審量處較重於另案刑事判決之刑
    度，即任意指摘原審法院量刑過重，為無理由，應予駁回。
三、上訴人即被告經本院將九十七年五月十五日審理期日傳票郵
    寄其當庭陳明之住所臺南縣仁德鄉○○村○○街三六三號，
    郵差因未會晤被告本人及被告之同居人或受僱人，而將該送
    達文書於九十七年四月三日寄存送達於轄區派出所，於九十
    七年四月十三日生送達被告之效力等情，有本院準備程序筆
    錄及送達證書（見本院卷第三一、四三頁）在卷可稽，足認
    被告經合法傳喚未到庭，爰不待其陳述，逕行判決。
據上論斷，應依刑事訴訟法第四百五十五條之一第一項、第三項
、第三百七十一條、第三百七十三條、第三百六十八條，判決如
主文。
本案經檢察官乙○○到庭執行職務。
中    華    民    國    97    年    5     月    29    日
                  刑事第五庭  審判長  法  官  沈揚仁
                                      法  官  林逸梅
                                      法  官  林欣玲
以上正本證明與原本無異。
本件不得上訴。
                                      書記官  鄭佩玉
中    華    民    國    97    年    5     月    29    日
附錄本案論罪科刑法條全文：
刑法第339條
意圖為自己或第三人不法之所有，以詐術使人將本人或第三人之
物交付者，處5年以下有期徒刑、拘役或科或併科1千元以下罰金
。
以前項方法得財產上不法之利益或使第三人得之者，亦同。
前二項之未遂犯罰之。


司法院資訊處製作；財團法人民間司法改革基金會備份。
